臺灣高等法院高雄分院刑事判決　　　　　　　　　　九十一年度上訴字第九五六號
　　上　訴　人
　　即　被　告　甲○○
　　選任辯護人　李三賢律師
右上訴人因公共危險案件，不服台灣高雄地方法院九十一年度訴字第七四八號中華民
國九十一年五月八日第一審判決（起訴案號：台灣高雄地方法院檢察署九十一年度偵
字第八九五號），提起上訴，本院判決如左：
    主  文
上訴駁回。
    事  實
一、甲○○為現役軍人，於民國八十九年十二月十四日二十三時三十分至四十分許，
    其小客車駕駛執照遭吊扣期間，無照駕駛經改裝之車牌號碼ＹＷ—五九九一號喜
    美牌自用小客車，沿高雄市○○路由南向北行駛，遇不詳姓名成年人駕駛同車型
    經改裝之不詳車牌號碼自小客車一輛一路尾隨在後，甲○○遂萌生與該不詳姓名
    成年人比較車輛性能及車速之意，其明知飆車競速行駛占據車道等行為，足使參
    與道路交通之行人及車輛產生往來危險，竟與該不詳姓名成年人共同基於競速飆
    車之犯意聯絡，二人自高雄市○○路（雙向計六個快車道）起，以時速約一百一
    十公里之高速飆車競速行駛，並於轉入高雄市左營區○○○路（雙向計二個快車
    道）後，在長約二公里而沿路有十六個紅綠燈之多號誌狹窄路段，二人仍以上開
    速度飆車競速行駛並佔據車道，致生該路段行人及車輛往來之危險。嗣於同日二
    十三時五十分許，甲○○與該不詳姓名成年人競速飆駛至高雄市左營區○○○路
    三八七號前時，甲○○因疏未注意車前狀況，致撞傷騎乘車牌號碼ＺＦＯ—０二
    二號輕型機車之乙○○（過失傷害部分，業經原審法院判處有期徒刑三月確定在
    案），再撞及停放在路旁之三輛自小客車後加速逃逸（肇事逃逸部分，另由軍事
    檢察署偵辦），經附近民眾自後追趕攔下並報警查獲，該不詳姓名成年人則駕車
    離開現場。
二、案經臺灣高雄地方法院檢察署檢察官自動檢舉偵查起訴。
    理  由
一、訊據上訴人即被告甲○○坦承於右揭時地車禍肇事等情，惟矢口否認有公共危險
    犯行，辯稱：當時車速比較快，但沒有飆車云云。經查：
(一)被告於肇事後翌日凌晨二時許，向警員表示肇事當時行車速率為每小時一百二十
    至一百三十公里，此有高雄市政府警察局交通大隊交通事故談話紀錄表在卷可稽
    ，嗣於九十年四月二十七日警訊時供認：我由左營大路由南向北北上車道駕駛，
    時速約每小時一百一十至一百二十公里等語，於偵查及原審亦坦承：時速約一百
    一十公里等語。而本件事故路段之時速限制為四十公里，有高雄市○○○○○道
    路交通事故調查報告表附卷可憑，被告於案發時之駕駛速度，已遠逾時速限制，
    至為明確。
(二)被告於肇事翌日向警員陳述：我當時是跟一輛白色三陽自小客車在賽車等語，有
    前開交通事故談話紀錄表可參，其於偵查復供稱：從中華路開始到肇事地點，白
    色車子一直開在我後面跟著我，好像一直在挑釁我，我們都是同款車，都有改裝
    過，那輛車跟我一樣快，約時速一百一十公里等語，於原審亦陳稱：在中華地下
    道上來到左營大路時，發現一輛白色的車子跟在我後面，離我約二、三個車身，
    我想開快一點，白色車子跟著我，快要撞到我等語。參諸被告於案發時，追撞同
    向在前行駛中之機車一輛後再連續追撞停放在路旁之自小客車三輛等情，此有上
    開道路交通事故調查報告表一份及車輛撞損情形之照片四張附卷可佐，足證被告
    於右揭時地確實以極高之速度與不詳車輛飆速競駛並因而失控追撞四輛汽機車，
    被告前開自白，應為真實，堪予採信。又被告關於車速之自白，如前述，略有差
    異，爰從有利於被告之採證，認被告於案發時約以時速一百一十公里之速度行駛
    。被告於本院審理中翻異，否認與該白色自小客車競速飆駛，顯係卸責之詞，不
    足採信。
(三)前開交通事故談話紀錄表雖非警訊筆錄，惟證人即製作該談話紀錄之警員王清榮
    於偵查及原審均到庭證稱：被告確實有說和一輛三陽白色小客車從中華路開始賽
    車，我向被告表示中華路賽車和本件車禍無關，不要講，我要被告就交通事故部
    分從到了左營大路後開始講等語（偵續字卷第十一頁反面、原審卷第二十五頁）
    ，再參諸被告前開於偵查及原審供述之情節核與該交通事故談話紀錄表所載相符
    ，足證該交通事故談話紀錄表之內容應係出於被告之自述，且與事實相符，自得
    採為認定被告犯行之證據。被告辯稱：該交通事故談話紀錄未經錄音，不得採為
    證據云云，尚非可採。
(四)本案地點自中華地下道連接左營大路至肇事地點長約二公里，為雙向二個快車道
    、計有十六個紅綠燈之路段，此經證人王清榮證述明確（原審卷第二十六頁），
    亦有道路交通事故調查報告表可參，顯見該路段路面狹窄且人車往來頻繁。而被
    告於深夜追撞行駛中之機車，肇事逃逸後經民眾追趕攔下，有警訊筆錄可稽，足
    證該路段於深夜亦人車往來頻繁，被告在路面狹窄人車往來頻繁之路段，與其他
    車輛高速競駛，並佔據車道，足生該路段行人及車輛往來之危險甚明。被告請求
    本院於深夜十一時三十分許實地勘驗被告行駛之路線，以證明被告不可能以時速
    一百一十公里之速度行駛，本院認事證已明，核無必要。本件事證明確，被告犯
    行洵堪認定。
二、按刑法第一百八十五條第一項之公共危險罪，所謂致生往來之危險，只須發生危
    險為已足，不以發生實害為必要。次按意思之聯絡，並不限於事前有所謀議，即
    僅於行為當時有共同犯意之聯絡者，亦屬之，且其表示之方法，亦不以明示通謀
    為必要，即相互間有默示之合致，亦無不可；又共同正犯之意思聯絡，原不以數
    人間直接發生者為限，即有間接之聯絡者，亦包括在內，最高法院七十三年度臺
    上字第二三六四號、七十七年度臺上字第二一三五號著有判例可參。核被告與不
    詳姓名成年人二人，以時速一百一十公里高速競駛於快車道上，並致人車往來交
    通危險之行為，係犯刑法第一百八十五條第一項以飆車致生往來危險罪。被告與
    不詳姓名成年人間，雖無明示之意思謀議，惟其二人有就上開犯行，有間接之默
    示合致及行為之分擔，均為共同正犯。
三、被告犯罪事證既明，原審法院依據刑法第二條第一項前段、第二十八條、第一百
    八十五條第一項、第四十一條第一項，罰金罰鍰提高標準條例第一條前段、第二
    條規定，並審酌被告於深夜與他車飆車競駛，對於車輛及行人造成嚴重往來之危
    險，危害公眾安全非輕，且犯後飾詞卸責等一切情狀，量處有期徒刑四月，並說
    明被告犯罪行為後，刑法第四十一條已於九十年一月十日修正公布生效，依該條
    第一項之規定：「犯最重本刑為五年以下有期徒刑以下之刑之罪，而受六個月以
    下有期徒刑或拘役之宣告，因身體、教育、職業、家庭之關係或其他正當理由，
    執行顯有困難者，得以一元以上三元以下折算一日，易科罰金。但確因不執行所
    宣告之刑，難收矯正之效，或難以維持法秩序者，不在此限」。比較新舊法，新
    法規定較有利於被告，依刑法第二條第一項前段，應適用刑法第四十一條第一項
    諭知易科罰金之折算標準。經核原判決認事用法均無違誤，量刑亦稱妥適，被告
    上訴意旨否認犯罪，空言指摘原判決不當，核無理由，應予駁回。
據上論斷，應依刑事訴訟法第三百六十八條，判決如主文。
本案經檢察官劉文水到庭執行職務。
中        華        民        國  九十一    年    七    月    三十    日
臺灣高等法院高雄分院刑事第六庭
                                  審判長法官  王憲義
                                        法官  張意聰
                                        法官  范惠瑩
右正本證明與原本無異。
如不服本判決應於收受本判決後十日內向本院提出上訴書狀，其未述上訴理由者，
並得於提起上訴後十日內向本院補提理由書狀（均須按他造當事人之人數附繕本)「
切勿逕送上級法院」。
                                      書記官  馬蕙梅
中       華         民        國   九十一   年    七     月    三十一 日
附錄本案論罪科刑之法條
刑法第一百八十五條第一項：
損壞或壅塞陸路、水路、橋樑或其他公眾往來之設備或以他法致生往來之危險者，處
五年以下有期徒刑，拘役或五百元以下罰金。
